臺灣桃園地方法院刑事判決              100年度訴字第660號
公  訴  人  臺灣桃園地方法院檢察署檢察官
被      告  葉浩忠
上列被告因違反保護令等案件，經檢察官提起公訴（100 年度偵
字第8195號、第9304號、第10604 號），被告為有罪之陳述，經
本院裁定進行簡式審判程序，判決如下：
    主  文
葉浩忠違反保護令，處有期徒刑月，如易科罰金，以新臺幣壹
仟元折算壹日；又違反保護令，處有期徒刑貳月，如易科罰金，
以新臺幣壹仟元折算壹日。應執行有期徒刑肆月，如易科罰金，
以新臺幣壹仟元折算壹日。
    事  實
一、葉浩忠係郭素雲之子，2 人間具有家庭暴力防治法第3 條第
    3 款所定之家庭成員關係，郭浩忠於民國99年12月24日，經
    本院以99年度司暫家護字第249 號民事暫時保護令，裁定葉
    浩忠不得對郭素雲實施身體或精神上不法侵害之行為。詎葉
    浩忠於100 年1 月4 日經桃園縣政府警察局龍潭分局執行制
    約告誡不得違反保護令主文裁定事項後，（一）竟基於違反
    保護令之犯意，於100 年2 月13日上午6 時50分許，酒後返
    回桃園縣龍潭鄉○○村○○鄰○○路416 巷91弄3 號住處，干
    擾其弟葉文盛之睡眠，經郭素雲制止，2 人發生爭執，引起
    葉浩忠不滿，葉浩忠竟先掐郭素雲脖子，並用拳頭毆打郭素
    雲頭部，隨後返回房間拿出門簾的鋁棒，朝郭素雲頭部揮擊
    ，經郭素雲以雙手護頭，而敲打到郭素雲手指頭及手臂，致
    使郭素雲受有左大拇指遠端閉鎖性骨折、右食指挫傷、頭皮
    挫傷、腦震盪等身體上不法之侵害。（二）又基於違反保護
    令及恐嚇之犯意，於100 年4 月3 日13時15分許，在上址住
    處，因不滿郭素雲埋怨家裡東西太凌亂，要求葉浩忠清理，
    引起葉浩忠不滿，葉浩忠竟對郭素雲稱：整條街都知道你根
    本沒有生意，收東西要幹嘛，你找死嗎？信不信我把你打死
    ，我再把你畫的漂亮一點，把你埋掉等語，並以腳踹鞋櫃，
    使郭素雲心生恐懼，以此危害生命之方式，恐嚇郭素雲，致
    生危害安全，並使郭素雲精神上受到不法之侵害。嗣經郭素
    雲報警處理而獲上情。
二、案經郭素雲訴由桃園縣政府警察局龍潭分局報請臺灣桃園地
    方法院檢察署檢察官偵查起訴。
    理  由
一、本案被告葉浩忠所犯係死刑、無期徒刑或最輕本刑為3 年以
    上有期徒刑以外之罪，其就被訴事實為有罪之陳述，經本院
    告知簡式審判程序之旨，並聽取檢察官及被告之意見後，爰
    依刑事訴訟法第273條之1第1 項規定裁定進行簡式審判程序
    ，合先敘明。
二、訊據被告葉浩忠對上揭犯行坦承不諱，核與被害人郭素雲之
    指述、證人即被告胞弟葉文盛證述情節相符，復有本院家事
    法庭99年度暫家護字第249 號暫時保護令、桃園縣政府警察
    局家庭暴力相對人約制告誡書、桃園縣政府警察局龍潭分局
    保護令執行紀錄表、郭素雲之診斷證明書、鋁桿照片1 張及
    現場照片4 張在卷可稽，足徵被告任意性之自白，核與事實
    相符，應屬可信。是本案事證明確，被告犯行堪以認定。
三、查被告葉浩忠與被害人郭素雲為母子關係，渠等為家庭暴力
    防治法第3 條第3 款所稱之家庭成員，則被告於上述時地所
    為毆打及恐嚇等情事，因已足對之造成身體及精神上不法侵
    害，而有違反本院家事法庭99年度暫家護字第249 號民事暫
    時保護令之行為；故核被告所為，均係違反法院依家庭暴力
    防治法第16條第3 項所為之裁定，而犯同法第61條第1 款之
    違反保護令罪。被告於犯罪事實欄（二）之一行為同時犯刑
    法第305 條之恐嚇危害安全罪，與前揭違反保護令罪為想像
    競合犯，應從一重之違反保護令罪處斷。被告所犯上開2 罪
    間，犯意個別，行為互殊，應予分論併罰。爰審酌被告與被
    害人為母子關係，本應盡為人子女之孝道，現竟不思此份人
    倫常理，反因酒後鬧事及心生不滿進而違反保護令之行為，
    所生危害非輕，但念其犯後尚能坦承犯行，或有悔意，且被
    害人郭素雲亦請求本院判處被告罰金之刑，期望能讓被告執
    行勞役以代替入監，並就撤回本件告訴，足認被害人無深究
    之意，並兼衡被告素行、生活狀況、智識程度等一切情狀，
    分別量處如主文所示之刑為適當，並諭知易科罰金之折算標
    準。並定其應執行刑及易科罰金之折算標準。
四、公訴意旨另以：被告葉浩忠基於傷害直系血親尊親屬之犯意
    ，於100 年2 月13日上午6 時50分許，先掐郭素雲脖子，並
    用拳頭徒手毆打郭素雲頭部，隨後返回房間拿出門簾的鋁棒
    ，朝郭素雲頭部揮擊，經郭素雲以雙手護頭，而敲打到郭素
    雲手指頭及手臂，致使郭素雲受有左大拇指遠端閉鎖性骨折
    、右食指挫傷、頭皮挫傷、腦震盪等傷害，因認被告此部分
    行為涉犯傷害直系血親尊親屬罪嫌云云。惟查，本件被害人
    郭素雲於100 年8 月15日當庭提出撤回告訴狀，就被告傷害
    直系血親尊親屬罪之部分撤回告訴，有撤回告訴狀在卷可查
    ，然依起訴意旨，此部分犯行若有罪，與本件判決有罪之犯
    罪事實欄（一）之違反保護令罪之部分，為想像競合之裁判
    上一罪關係，爰不另為公訴不受理之諭知，並此敘明。
據上論斷，應依刑事訴訟法第273條之1 第1項、第299條第1項前
段，家庭暴力防治法第61條第1 款，刑法第11條前段、第305 條
、第55條、第41條第1 項前段、第51條第5 款，刑法施行法第1
條之1第1項、第2項前段，判決如主文。
本案經檢察官張姿倩到庭執行職務。
中    華    民    國  100     年    11    月    7     日
                  刑事第六庭    法  官  王鐵雄
以上正本證明與原本無異。
如不服本判決，應於判決送達後10日內向本院提出上訴書狀（應
附繕本），並應敘述具體理由，其未敘述上訴理由者，應於上訴
期間屆滿後20日向本院內補提理由書，上訴於臺灣高等法院。
                                書記官  李玉華
中    華    民    國   100    年    11    月    7     日
附錄本案論罪科刑法條：
家庭暴力防治法第61條
違反法院依第 14 條第 1 項、第 16 條第 3 項所為之下列裁定
者，為本法所稱違反保護令罪，處 3 年以下有期徒刑、拘役或
科或併科新臺幣 10 萬元以下罰金：
一、禁止實施家庭暴力。
二、禁止騷擾、接觸、跟蹤、通話、通信或其他非必要之聯絡行
    為。
三、遷出住居所。
四、遠離住居所、工作場所、學校或其他特定場所。
五、完成加害人處遇計畫。
中華民國刑法第305 條（恐嚇危害安全罪）
以加害生命、身體、自由、名譽、財產之事，恐嚇他人致生危害
於安全者，處2 年以下有期徒刑、拘役或3 百元以下罰金。